最高法院刑事判決　　　　　　一○○年度台上字第四九五七號
上　訴　人　吳岱展
上列上訴人因違反毒品危害防制條例等罪案件，不服台灣高等法
院中華民國一００年六月十六日第二審判決（一００年度上訴字
第一六八六號，起訴案號：台灣板橋地方法院檢察署九十九年度
毒偵字第三五三七號，追加起訴案號：九十九年度偵字第二八五
一０號，一００年度偵字第五０一八、五七三七、五八八六號，
一００年度毒偵字第一六０三號），提起上訴，本院判決如下：
    主  文
上訴駁回。
    理  由
按刑事訴訟法第三百七十七條規定：上訴於第三審法院，非以判
決違背法令為理由不得為之；是提起第三審上訴，應以原判決違
背法令為理由，係屬法定要件；如果上訴理由書狀並未依據卷內
訴訟資料具體指摘原判決不適用何種法則或如何適用不當，或所
指摘原判決違法情事顯與法律規定得為第三審上訴理由之違法情
形不相適合時，均應認其上訴為違背法律上之程式，予以駁回。
本件原判決維持第一審關於論處上訴人吳岱展施用第一級毒品罪
刑二罪（累犯，各處有期徒刑捌月），又犯行使偽造私文書罪刑
二罪（累犯，各處有期徒刑伍月）之判決，駁回上訴人在第二審
此等部分之上訴（另原判決維持第一審關於論處上訴人施用第二
級毒品罪刑二罪及犯侵占遺失物罪部分，上訴人亦提起第三審上
訴，業經原審以不得上訴第三審，裁定駁回其第三審之上訴）。
上訴人上訴意旨略稱：(一)上訴人二次為警查獲持有毒品海洛因時
，均係主動坦承施用海洛因，應合於自首之要件，原審未開庭審
理致上訴人未能就此為主張，亦未就上訴人是否係自首為調查，
自有違誤。(二)上訴人雖冒用「李念懌」名義應訊，但僅在相關搜
索同意書、警詢及偵查筆錄等文書上簽「李念懌」署押，應僅成
立偽造署押罪，原判決論以行使偽造私文書罪，顯屬違法。(三)上
訴人所犯施用第一級毒品罪二罪及行使偽造私文書罪二罪，加上
施用第二級毒品罪二罪，所處有期徒刑合計刑期共為二年十月，
第一審判決竟定應執行之刑為有期徒刑二年六月，顯有違比例原
則、公平原則，原判決予以維持，自非適法等語。
惟查：原判決認上訴人關於施用第一級毒品及行使偽造私文書各
二罪部分之第二審上訴意旨，並未依據卷內訴訟資料指摘或表明
第一審判決有何足以影響判決本旨之不當或違法，而構成應予撤
銷之具體事由，僅徒憑己意指摘第一審判決關於行使偽造私文書
二罪部分各量處有期徒刑五月，量刑過重；另就施用第一級毒品
二罪部分，請求從輕量刑云云，均難謂上訴適法，乃以上訴人之
第二審上訴理由狀，並未敘述具體理由，其上訴不合法律上之程
式，不經言詞辯論，予以駁回。經核於法並無不合，原判決並無
違背法令之情形。又上訴人於第一審審理及第二審上訴狀內均未
主張施用第一級毒品二罪部分，其係自首，迨為法律審之本院始
為此主張，自非適法之上訴理由。另上訴人二次為警查獲後，均
冒用「李念懌」名義應訊，並在相關搜索同意書、警詢及偵查筆
錄內簽「李念懌」署押，原判決論以行使偽造私文書罪刑二罪，
於法並無不合。至數罪併罰定其應執行之刑，係法律賦予法院自
由裁量之事項，倘就被告所犯數罪於刑法第五十一條各款所定範
圍之內量定其應執行之刑，客觀上無顯然濫權失當，即難謂違法
。本件上訴人係犯施用第一級毒品罪、行使偽造私文書罪各二罪
，加上施用第二級毒品罪，所處有期徒刑合計刑期共為二年十月
，第一審判決定應執行之刑為有期徒刑二年六月，並未逾越法定
刑度，又未濫用其權限，原判決予以維持自無違誤。而本件上訴
人復未依卷內訴訟資料具體指摘原判決認其第二審上訴理由書狀
未敘述具體理由乙節，究係不適用何種法則或如何適用不當，亦
與法律規定得為第三審上訴理由之違法情形不相適合。綜上，應
認上訴人之上訴違背法律上之程式，予以駁回。
據上論結，應依刑事訴訟法第三百九十五條前段，判決如主文。
中    華    民    國  一○○  年    九    月    八    日
                      最高法院刑事第四庭
                          審判長法官  林  永  茂  
                                法官  蘇  振  堂  
                                法官  林  秀  夫  
                                法官  林  立  華  
                                法官  蔡  國  在  
本件正本證明與原本無異
                                      書  記  官  
中    華    民    國  一○○  年    九    月   十四   日
                                                      K